【裁判字號】    89,訴,1455
【裁判日期】    900116
【裁判案由】    違反著作權法
【裁判全文】
臺灣臺南地方法院刑事判決              八十九年度訴字第一四五五號
    公  訴  人  臺灣臺南地方法院檢察署檢察官
    被      告  乙○○
右列被告因違反著作權法案件，經檢察官提起公訴 (八十九年度偵字第一三三四０號
），本院判決如左：
    主  文
乙○○共同以犯明知為侵害著作權之物，而意圖營利而交付之方法，侵害他人之著作
權之罪為常業，處有期徒刑壹年，緩刑年。
扣案之如附表一所示之盜版ＣＤ均沒收。
    事  實
一、乙○○明知如附表一所示之ＣＤ音樂著作，係非法重製侵害滾石國際音樂股份有
    限公司（下稱滾石公司）等如附表一所示著作權人之著作財產權之盜版ＣＤ（侵
    害之歌曲及其著作權人詳如附表一），竟意圖營利，以日薪新台幣（下同）一千
    元之代價，受僱於具有犯意聯絡之綽號「小胖」之真實姓名不詳男子，於民國八
    十九年十一月十六日晚間，在台南縣永康市○○○路南工夜市內，將上開盜版Ｃ
    Ｄ以每片一百元之價格，連續售出予不特定之人而交付之，侵害如附表一所示著
    作權人之著作權，並以之為常業。嗣於同日二十一時三十分許，在上址為警當場
    查獲，並扣得綽號「小胖」者所有，供犯罪所用如附表一所示之盜版ＣＤ三百三
    十七片。
二、案經滾石公司等（告訴人詳如附表二所示）訴由內政部警政署保安警察第二總隊
    第五大隊第一中隊報請台灣台南地方法院檢察署檢察官偵查起訴。
    理  由
一、訊據被告乙○○，固承認於右記時地，受僱於綽號「小胖」之男子，販賣右開Ｃ
    Ｄ音樂著作，為警當場查獲之事實，惟否認有違反著作權法之犯行，辯稱：伊不
    知所販賣者係盜版之ＣＤ等語。
二、然查：右揭事實，業據被告於警訊中坦承不諱，核與告訴代理人甲○○指訴之情
    節相符，並有如附表一所示之盜版ＣＤ扣案可資佐證，又正版ＣＤ每片市價約在
    三百五十元左右，此乃眾所週知之事實，被告現年三十四歲，並非無事理經驗之
    人，而其所販賣之ＣＤ每片僅一百元，其焉有不知係盜版ＣＤ之理？綜上所述，
    足認被告所辯，顯係事後卸責之詞，不足採信，其犯行堪予認定。
三、按著作權法第八十七條第二款規定，明知為侵害著作權之物而意圖營利而交付者
    ，為侵害著作權之行為，被告明知為侵害他人著作權之物而販賣，應論以同法第
    九十三條第三款之罪。又被告以此為常業，依同法第九十四條論處。被告與綽號
    「小胖」者二人間，具有犯意之聯絡及行為之分擔，均為共同正犯。爰審酌被告
    犯罪之一切情狀，量處有期徒刑一年。查被告前未曾受有期徒刑以上刑之宣告，
    有臺灣高等法院被告全國前案紀錄表附卷可憑，本院認被告經此次科刑後，當知
    所警惕，無再犯之虞，宣告刑以暫不執行為適當，併予宣告緩刑三年，以觀後效
    。扣案之如附表一所示之盜版ＣＤ，係共犯綽號「小胖」者所有，供犯罪所用之
    物，均依法宣告沒收。
據上論斷，應依刑事訴訟法第二百九十九條第一項前段、著作權法第九十四條、第九
十三條第三款、第八十七條第二款、刑法第十一條前段、第二十八條、第七十四條第
一款、第三十八條第三項第一項第二款，判決如主文。
本案經檢察官胡平貴到庭執行職務。
中    華    民    國      九十        年      一       月      十六     日
                                  臺灣臺南地方法院刑事第三庭
                                          法  官  蘇  孫  波
右正本證明與原本無異。
如不服本判決，應於判決送達後十日內，向本院提出上訴狀。
                                          書記官  羅  宗  賢
中    華    民    國      九十        年      一       月      十六    日


司法院資訊處製作；財團法人民間司法改革基金會備份。
